最高法院刑事判決　　　　　　一○○年度台上字第一○三六號
上　訴　人　張雅然
自訴代理人　游文華律師
被　　　告　廖世家
　　　　　　徐金鳳
　　　　　　劉清漢
上列上訴人因自訴被告等偽造文書案件，不服台灣高等法院中華
民國九十九年十二月二十四日第二審判決（九十九年度上訴字第
四三○○號，自訴案號：台灣桃園地方法院九十九年度審自字第
九號），提起上訴，本院判決如下：
    主  文
上訴駁回。
    理  由
一、行使偽造私文書罪部分：
按刑事訴訟法第三百七十七條規定，上訴於第三審法院，非以判
決違背法令為理由，不得為之。是提起第三審上訴，應以原判決
違背法令為理由，係屬法定要件。如果上訴理由書狀並未依據卷
內訴訟資料，具體指摘原判決不適用何種法則或如何適用不當，
或所指摘原判決違法情事，顯與法律規定得為第三審上訴理由之
違法情形，不相適合時，均應認其上訴為違背法律上之程式，予
以駁回。本件原判決維持第一審諭知自訴不受理之判決，駁回上
訴人此部分在第二審之上訴，已就其依調查證據之結果，說明應
予自訴不受理之理由。從形式上觀察，原判決並無任何違背法令
之處。按同一案件經檢察官依第二百二十八條規定開始偵查者，
不得再行提起自訴，又不得提起自訴而提起者，應諭知不受理之
判決，刑事訴訟法第三百二十三條第一項前段、第三百三十四條
定有明文。原審以自訴意旨之事實，業據上訴人張雅然於民國九
十七年三月十七日向台灣桃園地方法院檢察署檢察官提出詐欺、
偽造文書罪之告訴，經檢察官偵查後，於九十八年一月十五日以
罪嫌不足為不起訴處分（九十七年度偵字第一八二八四、一八二
八五號），上訴人聲請再議，業經台灣高等法院檢察署以九十八
年度上聲議字第二二一○號處分書駁回而確定在案，有上開卷宗
在卷可稽。上訴人所指偽造文書事實，與上開經檢察官不起訴處
分之事實，二者之被告及事實相同，為同一案件，自不因前後案
罪名多寡不一而有所異。依上開說明，自不得提起自訴。原判決
維持第一審諭知不受理之判決，自無不合。上訴意旨未依據卷證
資料，具體指摘原判決如何違背法令，置原判決之論敘於不顧，
仍執被告廖世家、徐金鳳、劉清漢共同涉犯行使偽造私文書罪行
，與經不起訴處分之事實不同等陳詞任意指摘，難謂已符合首揭
法定上訴要件。其上訴違背法律上之程式，應予駁回。
二、偽造署押罪部分：
按刑事訴訟法第三百七十六條所列各罪之案件，經第二審判決者
，不得上訴於第三審法院，為該法條所明定。上訴人自訴被告三
人涉犯刑法第二百十七條之偽造署押罪部分，核屬刑事訴訟法第
三百七十六條第一款之案件。依首開說明，既經第二審判決，自
不得上訴於第三審法院，上訴人提起上訴，顯為法所不許，亦應
予駁回。
據上論結，應依刑事訴訟法第三百九十五條前段，判決如主文。
中    華    民    國  一○○  年    三    月    三    日
                      最高法院刑事第十二庭
                          審判長法官  陳  世  淙  
                                法官  陳  東  誥  
                                法官  何  菁  莪  
                                法官  許  錦  印  
                                法官  施  俊  堯  
本件正本證明與原本無異
                                      書  記  官  
中    華    民    國  一○○  年    三    月    四    日
                                                       s